---
title: "Before we Start"
teaching: 10
exercises: 5
questions:
- "FIX ME"
objectives:
- "FIX ME"
keypoints:
- "FIX ME"

source: Rmd
---

```{r, include = FALSE}
source("../bin/chunk-options.R")
knitr_fig_path("00-")
```

```{r setup, include=FALSE}
knitr::opts_chunk$set(echo = TRUE)
```

struktur

Første plot

Forskellige typer af plots

facettering

theming

patchwork


## Getting ready to plot!
Before we do anything else, we need to make sure that we have installed the necessary libraries.

```{r installing libraries, eval=F}
install.packages("tidyverse")
```

After installing the libraries, we load the libraries, so we can use them:

```{r}
library(tidyverse)
```

## Next 

Vi arbejder videre baseret på andre ting. Derfor. Du skal vide hvad en variabel er, hvordan vi tilføjer og ændrer data i sådan en.

Hvordan du indlæser csv-filer i R og hvordan en dataframe ser ud.

Brugen af pipen %>% skal være kendt

De grundlæggende datamanipulationsværktøjer fra dplyr-pakken

- select
- filter
- mutate
- group_by
- summarise

skal også være på plads. Tag et af vores introducerende kurser LINKS før du melder dig til her.

## Hvilke data arbejder vi med

Vi arbejder med en klassiker. Diamanter.

```{r}
head(diamonds)
```

Datasættet diamonds er indbygget i ggplot2. Det indeholder priser på 53,940 diamanter,
og parametre på dem:

- carat: diamantens vægt i karat (0.200 gram)
- cut Kvaliteten af hvordan diamanten er slebet (Fair, Good, Very Good, Premium, Ideal)
- color. farven - fra D (der er bedst), til J (der er dårligst)
- clarity et mål for hvor klar diamanten er. Kategorisk variabel, "I1" (dårligst), "SI2", "SI1", "VS2", "VS1", "VVS2", "VVS1", "IF" (bedst)
- depth total depth percentage (øh? z divideret med middelværdien af x og y)
- table bredden af toppen - relativt til det bredeste punkt
- price. I USD
- x længde i mm
- y bredde i mm
- z dybde i mm



{% include links.md %}