---
title: "Saving and exporting"
teaching: 10
exercises: 5
questions:
- "FIX ME"
objectives:
- "FIX ME"
keypoints:
- "FIX ME"

source: Rmd
---

saving private ggplot
```{r, include = FALSE}
source("../bin/chunk-options.R")
knitr_fig_path("08-")
```

```{r setup, include=FALSE}
knitr::opts_chunk$set(echo = TRUE)
library(tidyverse)
```


## It would be nice to be able to save the plot.

Remember that there are different fileformats.

Also - adjusting size is most easy done by adjusting 
the plot window directly in Rstudio

både som sidste plot. brug plotte panelet i rstudio til at justere.

Men også muligt at bestemme størrelse direkte. men det er ikke let. Indtil man har gjort det - så er det lettere.

Forskellige filformater.
hvad er godt til hvad.

```{r}
diamonds %>% 
  ggplot(aes(carat, price)) +
  geom_point()
ggsave()
```


```{r}
ggplot(data = diamonds, mapping = aes(x = carat, y = price, color = color)) +
  geom_point(alpha = 0.1) +
  theme_dark() +
  theme(panel.background = element_rect(fill = "black"))
```



saving plottet.

{% include links.md %}